【裁判字號】    98,簡上,21
【裁判日期】    980819
【裁判案由】    給付票款
【裁判全文】
臺灣板橋地方法院民事判決              98年度簡上字第21號
上  訴  人  甲○○
訴訟代理人  連世昌律師
被上 訴 人  丙○○
            乙○○
            丁○○
兼前三人共同
訴訟代理人  戊○○
上列當事人間請求給付票款事件，上訴人對於中華民國97年11月
18日本院板橋簡易庭97年度板簡字第761 號第一審判決提起上訴
，經本院於98年7月29日言詞辯論終結，判決如下：
    主  文
上訴駁回。
第二審訴訟費用由上訴人負擔。
    事實及理由
一、程序方面：
  (一)按訴狀送達後，原告不得將原訴變更或追加他訴，民事訴訟
    法255 條第1 項前段定有明文。查本件上訴人於原審起訴時
    ，其訴之聲明本係求為被上訴人應連帶給付上訴人新臺幣（
    下同）1,839,000 元，及自民國97年1 月29日起至清償日止
    ，按年息6 ％計算之利息；嗣上訴人未得被上訴人及訴外人
    委德有限公司（下稱委德公司）之同意，即於97年10月7 日
    在原審具狀除追加訴外人委德公司為被告外，並追加不當得
    利法律關係為訴訟標的，及變更其訴之聲明為：(1)先位聲明
    ：被上訴人應連帶給付上訴人1,839,000 元，及自97年1 月
    29日起至清償日止，按年息6 ％計算之利息。(2)備位聲明：
    被上訴人應連帶給付上訴人939,000 元，及自97年1 月29日
    起至清償日止，按年息5 ％計算之利息；訴外人委德公司應
    給付上訴人900,000 元，及自書狀繕本送達翌日起至清償日
    止，按年息5 ％計算之利息。上訴人前揭所為之追加及變更
    ，業經原審以原訴係請求給付票款，且票據行為屬不要因行
    為，原訴之辯論，已去成熟不遠，若准許其追加及變更，徒
    使訴訟之終結延滯，有礙訴訟之終結為由，不予准許。上訴
    人不服，一併提起上訴，嗣於本院準備程序中，就追加訴外
    人委德公司部分予以撤回，而僅就原審駁回其追加被上訴人
    應依不當得利法律關係，連帶給付上訴人1,839,000 元，及
    自97年1 月29日起至清償日止，按年息6 ％計算利息部分為
    抗辯（見本院卷第122 頁），並稱依民事訴訟法第255 條第
    1 項第2 款、第7 款規定，上訴人自得為訴之追加云云。然
    查，本件原審係於97年10月28日辯論終結，而承前述，上訴
    人係遲於97年10月7 日始具狀追加不當得利法律關係為訴訟
    標的，距本件起訴之97年3 月7 日已有相當時日，期間並業
    歷經97年4 月8 日、97年5 月1 日、97年6 月10日、97年7
    月15日、97年8 月14日、97年9 月9 日、97年10月2 日等多
    次言詞辯論程序，足徵原審以原訴之辯論，已去成熟不遠，
    若准許其追加，徒使訴訟終結延滯，有礙訴訟終結為由，不
    予准許，尚非全然無據。至上訴人所稱依民事訴訟法第255
    條第1 項第7 款規定，渠亦得為追加云云，惟參酌上訴人原
    訴係請求給付票款，而所追加之訴訟標的則為不當得利法律
    關係，難認兩者請求之基礎事實係屬同一，自亦無民事訴訟
    法第255 條第1 項第7 款規定之適用。綜此，本院因認原審
    駁回上訴人所為訴之追加並無違誤，上訴人就此部分指摘原
    審判決不當，應由本院併就追加部分即本於不當得利法律關
    係訴請被上訴人連帶給付部分為審理，尚乏依據，且有害於
    被上訴人之審級利益（蓋被上訴人並不同意由本院逕為審理
    ，見本院卷第102 頁），自不應准許。從而，依上所述，本
    件上訴範圍，本院得以進行實體審理者，仍僅限於上訴人不
    服原審駁回其原訴即基於票據暨繼承法律關係有所請求部分
    合先敘明。
  (二)另上訴人復主張被上訴人於歷次答辯中均有針對不當得利部
    分做答辯，故應認被上訴人已有默認同意上訴人追加不當得
    利請求部分云云。然細繹被上訴人歷次答辯內容，除所提出
    之98年6 月3 日答辯狀中有針對不當得利請求為答辯外，其
    餘均無，而參酌被上訴人98年6 月3 日答辯狀內容，其中第
    1 頁理由第6 點乃係就上訴人指稱訴外人委德公司有不當得
    利一事為答辯，並未涉及上訴人指稱被上訴人有不當得利情
    節部分。故上訴人就此顯有所誤認，所為被上訴人已有默認
    同意云云，亦不足採，併此指明。
  (三)次按，民事訴訟法第447 條規定「當事人不得提出新攻擊或
    防禦方法。但有下列情形之一者，不在此限：三對於在第一
    審已提出之攻擊或防禦方法為補充者。」，上開規定依同法
    第436 條之1 第3 項規定，於對於簡易程序之第一審裁判上
    訴時並準用之。查本件上訴人因於原審即已主張系爭支票之
    原因關係乃係由於訴外人褚培文向其借款而簽發，故上訴人
    於本院準備程序中，所提出訊問證人己○○暨向板信商業銀
    行埔墘分行、國泰世華商業銀行埔墘分行調取訴外人褚培文
    帳戶存取資料之聲請，均僅是作為補充其於原審即主張與訴
    外人褚培文間有借貸關係之主張，並非新提出攻擊、防禦方
    法，自應准許。
二、上訴人主張：
  (一)緣訴外人褚培文（即被上訴人之被繼承人）前因向上訴人借
    貸金額而於96年7 月13日、96年8 月23日、96年9 月1 日分
    別簽發如附表所示金額合計1,839,00 0元之支票5 紙（下稱
    系爭支票）予上訴人。詎料，上訴人屆期提示請求付款，竟
    不獲兌現，嗣於上訴人向本院聲請核發支付命令期間，訴外
    人褚培文雖於96年8 月4 日死亡，但其法定繼承人即被上訴
    人等4 人經屢次催討，並經上訴人聲請本院核發支付命令，
    均置之不理，並具狀聲明異議。惟依民法第1138條、第1148
    條等規定，被上訴人等4 人既均依法概括繼承訴外人褚培文
    之債權債務，自應就前開票據債務負有連帶清償責任。爰本
    於票據及繼承之法律關係，請求被上訴人應連帶給付上訴人
    1,839,000 元，及自97年1 月29日起至清償日止，按年息6
    ％計算之利息。
  (二)上訴人與訴外人褚培文相交10餘年，訴外人褚培文自70多年
    以來，一直有在投資股票市場，甚至融資交易，經常向上訴
    人借調款項。此外，由於訴外人褚培文的大兒子即被上訴人
    丙○○有開立委德有限公司，而常有調度資金之需要，故亦
    常向上訴人借錢資為幫忙公司資金應急之用，是訴外人褚培
    文經常向上訴人借錢調度資金是為事實。抑且上訴人除以自
    己所有款項借予訴外人褚培文外，甚至還向妻子、小姨子等
    親友調度現金以應訴外人褚培文需款之急。又因雙方都是好
    友緣故，且訴外人褚培文向來有借有還，遂無要求提供設定
    抵押。而上訴人借錢予訴外人褚培文，都是固定以1 分利計
    算利息，並按3 個月為1 期計算，利息支付方式均是由訴外
    人褚培文另行開立支票支付。截至訴外人褚培文96年8 月4
    日驟然過世前，渠等交情仍然良好，且訴外人褚培文生前亦
    有陸續清償所開立之支票票款。今被上訴人辯稱系爭支票票
    款係屬高利貸，訴外人褚培文未曾向上訴人借用鉅款，純屬
    辯詞，不足為取。
  (三)至上訴人與訴外人褚培文間之原因事實關係暨資金給付情形
    則如下：
  (1)上訴人於95年3 月7 日、96年6 月5 日以匯款方式匯450,00
    0 元、100,000 元至訴外人褚培文名下，期間因訴外人褚培
    文有先為50,000元之一部清償，故僅就餘款500,000 元開立
    如附表編號3 所示支票予上訴人，且因有約定利息1 分利，
    以3 期為計算並給付，計為15,000元，是訴外人褚培文並簽
    發如附表編號2 所示之支票作為利息之支付。至金錢交付、
    匯款日期與該紙支票發票日不一致之原因，純係因為借款期
    間上訴人同意訴外人褚培文緩期清償，而另行開立該紙支票
    換回前所收受之已屆期支票緣故。
  (2)上訴人於94年11月24日匯款900,000 元至被上訴人丙○○所
    設立之委德有限公司名下。嗣後因訴外人褚培文有先清償10
    0,000 元，故僅就餘額800,000 元開立如附表編號4 所示支
    票予上訴人，且因約定利息1 分利，以3 期為計算並給付，
    計為24,000元，是訴外人褚培文並簽發如附表編號5 所示之
    支票作為利息之支付。至金錢交付、匯款日期與該紙支票發
    票日不一致之原因，純係因為借款期間上訴人同意訴外人褚
    培文緩期清償，而另行開立該紙支票換回前所收受之已屆期
    支票緣故。
  (3)原告於95年3 月16日以匯款方式匯500,000 元至訴外人褚培
    文之名下，而訴外人褚培文則開立如附表編號1 所示支票予
    上訴人，且有約定利息1 分利，以3 期為計算並給付。訴外
    人褚培文已就利息部分兌現所開立之支票，尚有前開支票之
    票款未為給付。至金錢交付、匯款日期與該紙支票發票日不
    一致之原因，純係因為借款期間上訴人同意訴外人褚培文緩
    期清償，而另行開立該紙支票換回前所收受之已屆期支票緣
    故。
  (四)為此，爰依票據及繼承之法律關係，提起本訴等語。（上訴
    人於原審聲明：(1)被上訴人應連帶給付上訴人1,839,000 元
    ，及自97年1 月29日起至清償日止，按年息6 ％計算之利息
    ；(2)願供擔保請准宣告假執行。原審為上訴人敗訴之判決，
    上訴人聲明不服提起上訴）。併為上訴聲明：(1)原判決廢棄
    ；(2)上開廢棄部分，被上訴人應連帶給付上訴人1,839,000
    元，及自97年1 月29日起至清償日止，按年息6 ％計算之利
    息；(3)願供擔保請准宣告假執行（見本院卷第122頁）。
三、被上訴人則以下列情詞資為抗辯：
  (一)訴外人褚培文於96年8 月4 日在臺北縣淡水鎮因心肌梗塞突
    然過世，生前並無任何症狀預警，更無遺囑交待後事。又訴
    外人褚培文突然過世後，雖有留下股票及臺北縣三峽鎮零散
    土地數筆，惟訴外人褚培文生前已於95年11月間將臺北縣新
    店市山區1 棟房地出售淨得款8,000,000 元，並於96年1 月
    以總價10,500,000元透過信義房屋仲介購買淡水鎮房屋自備
    款3,000,000 元，並向陽信銀行貸款7,500,000 元，於稍加
    裝潢後即進住。照此推論家中應尚有餘款5,000,000 元，並
    非家中經濟困頓，實無理由向上訴人借款。況且上訴人與訴
    外人褚培文生前感情深厚，一起購置比鄰臺北縣新店市山區
    土地，時常一起家中用餐飲酒同樂，情同手足一般，此事上
    訴人皆知情，何以會向上訴人借款如此鉅額款項，款項又流
    向何處，至今仍查無任何從上訴人帳戶匯入訴外人褚培文帳
    戶之記錄。
  (二)又被上訴人戊○○於96年2 月間，於臺北縣板橋市○○路○
    段87巷5 號住處、96年6 月及7 月間於淡水鎮住處，曾先後
    3 次向上訴人詢問是否與訴外人褚培文尚有金錢借貸情事發
    生，上訴人均當場回覆並無任何金錢借貸情況，在場並有上
    訴人之姊姊，且於訴外人褚培文過世後，經友人提醒，再次
    向上訴人及其他親朋妤友通知死訊，並確認有無金錢借貸關
    係，均得到並無金錢借貸關係的答案，甚至於辦理後事過程
    ，上訴人亦多次到達皆未提出任何金錢借貸事宜，而被上訴
    人戊○○與其他子女均無拋棄繼承權且已完成訴外人褚培文
    財產繼承登記，絕非如上訴人所述被上訴人戊○○屢次催討
    均置之不理云云。
  (三)況且訴外人褚培文於96年8 月4 日逝世，何以上訴人仍持有
    其生前日期96年7 月13日支票1 張、死亡日後96年8 月23日
    、96年9 月1 日之支票各2 張，甚至其中有面額15,000元及
    24,000元支票，難道是高利貸嗎？此情形令被上訴人更難以
    理解! 再者，訴外人褚培文生前因上訴人自己並無使用支票
    而有多次向訴外人褚培文無償借用支票對外使用紀錄，多年
    來從未曾向上訴人借用如此鉅額款項。如有，請上訴人提出
    借據、存摺及資金往來紀錄，而且為何上訴人有如此巨額款
    項可借予訴外人褚培文。另96年6 月12日被上訴人戊○○曾
    匯入金額800,000 元至訴外人褚培文銀行帳戶中，若訴外人
    褚培文積欠上訴人如此鉅額款項及負擔沉重高利情形下，為
    何有錢，不還給上訴人，況該筆鉅額款項現已無法查證流向
    。又96年11月間上訴人及其妻造訪，提出訴外人褚培文欠款
    1,800,000 元支票，被上訴人質疑其真實性，為何多次否認
    借款後，如今又登門討債？上訴人均未提出借據或其他佐證
    以供查明，且被上訴人並提出質疑為何上訴人未於訴外人褚
    培文96年8 月4 日逝世後提示支票，卻於96年9 月27日先提
    示小面額15,000元支票1 張，又遲至96年12月20日才又提示
    巨額款項支票4 張，動機何在？此外，訴外人褚培文生前與
    人為善、交友廣闊、至友繁多，若負債累累，在此質疑為何
    無其他債權人登門或提起訴訟催討，惟獨積欠上訴人如此鉅
    額款項呢？至親好友繁多為何不向渠等借款，惟獨向上訴人
    借款？為何有96年8 月23日開立金額15,000元及500,000 元
    支票2 張及96年9 月1 日開立金額24,000元及800,000 元支
    票2 張？交付予訴外人褚培文所有款項以現金或匯款方式給
    付？交付所有款項地點及現場證人為何？如果金額24,000元
    及15,000元是利息，怎麼計算出來的？
  (四)至上訴人指稱被上訴人經屢次催討，聲請支付命令，均置之
    不理，惟誠如上述，被上訴人請上訴人出示借據、存摺及資
    金紀錄，上訴人均置之不理，況且於收到本院97年2 月5 日
    支付命令通知後，即誠意委託訴外人林興德先生向上訴人詢
    問相關內情及後續處理，並告知上訴人如果確定訴外人褚培
    文欠下如此鉅額款項，在無法立即還款情形下，願意以臺北
    縣板橋市○○路○ 段87號5 樓房地設定抵押予上訴人。詎料
    上訴人拒絕協商，且執意聽從律師所言，興訟到底，並要求
    支付75,000元律師費及訴訟規費，故絕非如上訴人所云，被
    上訴人均置之不理。
  (五)綜此，被上訴人雖對於系爭支票上發票人簽章欄內印文真正
    不爭執，惟仍以並無借貸關係之原因關係為抗辯，蓋系爭金
    額並不是很小，若是確實有向上訴人借錢，應該會有借據，
    況且所開立之支票復與上訴人之匯款金額不符，是訴外人褚
    培文應絕對沒有跟上訴人借錢，上訴人應證明有借貸及交付
    款項之事實。併為答辯聲明：駁回上訴。
四、上訴人前揭主張之事實，固據提出支票及退票理由單影本各
    5 紙、本院非訟事件處理中心通知影本1 份及匯款申請書影
    本5 紙為證，而被告對系爭支票5 紙發票人欄內訴外人褚培
    文印文之真正亦均不爭執，惟仍以否認訴外人褚培文與上訴
    人間有借貸關係為由，主張票據原因抗辯。是以本件兩造之
    爭執要旨，乃在於訴外人褚培文與上訴人間究有無上訴人所
    稱之借貸關係存在？以下析述之。
  (一)按請求履行債務之訴，除被告自認原告所主張債權發生原因
    之事實外，應先由原告就其主張此項事實，負舉證之責任，
    必須證明其為真實後，被告於其抗辯事實，始應負證明之責
    任，此為舉證責任分擔之原則（最高法院43年台上字第377
    號判例參照）。又當事人主張有金錢借貸關係存在時，須就
    其發生所須具備之特別要件即金錢之交付及借貸意思表示互
    相一致負舉證之責任，若僅證明有金錢之交付，未證明借貸
    意思表示互相一致者，尚不能認為有金錢借貸關係存在（最
    高法院81年度台上字第2372號判決參照）。另支票為無因證
    券，支票執票人就其取得支票之原因，固無須舉證證明，惟
    執票人如主張支票係發票人向其借用款項而簽發，如經發票
    人否認，即應就雙方有此消費借貸關係存在之事實負舉證責
    任（最高法院79年度台上字第679 號判決參照）。本件上訴
    人主張訴外人褚培文因向上訴人借貸款項，而簽發如附表所
    示之支票5 紙予上訴人，且上訴人就所借款項均已依約交付
    ，故上訴人與訴外人褚培文間確實有合意成立消費借貸關係
    之事實，既為被上訴人所否認，依上揭說明及舉證責任分配
    原則，自應由上訴人就渠與訴外人褚培文間確有消費借貸關
    係存在乙節（即(1)有借貸意思表示互相一致；(2)有金錢之交
    付）負舉證責任。上訴人主張應由被上訴人負舉證之責，尚
    無可取。
  (二)上訴人主張渠與訴外人褚培文間有上揭消費借貸關係存在之
    事實，固據其提出系爭支票5 紙及匯款申請書5 紙為證。然
    按，支票乃為文義證券及無因證券，支票上權利係依支票文
    義而發生，與其基礎之原因關係各自獨立，支票上權利之行
    使，不以其原因關係存在為前提，更何況簽發支票予他人之
    原因甚多，並非僅止於消費借貸關係一端，自無從僅以有簽
    發支票予他人之事實，即認得證明兩造間有消費借貸意思表
    示互相一致之合意存在。易言之，本件尚難僅因上訴人執有
    訴外人褚培文所簽發之如附表所示系爭支票，即認得以證明
    上訴人所主張之消費借貸原因關係確屬存在。至於上訴人所
    提出之匯款申請書5 紙，由於現今銀行實務作業，經銀行以
    電匯金錢與他人，於匯款單據上並不必載明匯款之原因，自
    無從僅以電匯之事實證明匯款之原因，充其量僅能證明有款
    項之交付，而該款項所以交付之原因則不止於借貸一端，或
    為買賣價金之交付，或為贈與，或為債務之清償等等，均不
    無可能，自無法據此即認定上訴人所稱係因借貸關係而交付
    云云確屬真實，意即亦無從僅因上訴人有匯款予訴外人褚培
    文之事實，即得認渠等間確有上訴人所指稱之消費借貸關係
    存在。更何況依上訴人所提匯款申請書5 紙所示，上訴人匯
    款之時間、金額、對象分別為：(1)94年11月24日，匯900,00
    0 元，收款人委德公司；(2)94年11月29日，匯173,000 元，
    收款人委德公司；(3)95年3 月7 日，匯450,000 元，收款人
    褚培文；(4)95年3 月16日，匯500,000 元，收款人褚培文；
    (5)96年6 月5 日，匯100,000 元，收款人褚培文，有各該匯
    款申請書影本在卷可稽（見原審卷第36頁起）。而本件系爭
    支票之發票日、面額各為(1)96年7 月13日、500,000 元；(2)
    96年8 月23日、15,000元；(3)96年8 月23日、500,000 元；
    (4)96年9 月1 日、800,000 元；(5)96年9 月1 日、24,000元
    ，亦有各該支票影本在卷可考（見原審卷第7 頁起）。則由
    上開各筆匯款距系爭支票發票日均長達1 年以上，且金額復
    與系爭支票所載面額不符，而上訴人又始終未能證明有所稱
    之換票或已獲部分清償之事實存在，益難認上揭匯款與本件
    系爭支票之簽發間有何相關可言。
  (三)上訴人雖又另舉證人李玉燕、己○○為證，惟其中證人李玉
    燕乃係上訴人之配偶，與上訴人間關係密切，顯有重大利害
    關係，則其證詞自難免偏頗，本無可取。更遑論依其所為證
    述內容（見原審卷第65頁起），充其量僅足證明訴外人褚培
    文與上訴人之間確有金錢之往來，但究與本件系爭支票間有
    何干係？系爭支票之原因關係是否即為借貸？如為借貸，是
    否已依約交付款項？以及有關各該次借貸之細節，諸如何時
    、何地、借多少，如何借等等，則均仍屬不明，自難遽採為
    有利上訴人之憑據。至證人己○○部分，其雖亦到庭證稱：
    伊和上訴人、訴外人褚培文都是朋友，先認識訴外人褚培文
    ，再認識上訴人。伊對訴外人褚培文與上訴人之間的金錢往
    來情形有一部分瞭解。因為訴外人褚培文的房子是伊蓋的，
    蓋房子時常常在訴外人褚培文家裡吃飯，有時候也會打牌。
    據伊所知訴外人褚培文生前作股票常常調錢，伊和訴外人褚
    培文間之金錢來往較少，上訴人和訴外人褚培文間金錢往來
    較多，伊知道訴外人褚培文有跟上訴人調錢，是用支票去跟
    上訴人調錢。大約94年左右訴外人褚培文曾經告訴伊還差上
    訴人200 萬元左右。後來在96年以後，訴外人褚培文還有跟
    伊說把山上的房子賣了800 多萬元，買淡水的房子大約花了
    600 多萬元，剩下的把一部分的債還掉了，伊不知道還什麼
    債，但是當時訴外人褚培文還是有跟伊說還欠上訴人大約20
    0 萬元。伊知道有一次訴外人褚培文的兒子要做生意，所以
    訴外人褚培文有開90萬元的支票向上訴人調現，那是訴外人
    褚培文跟伊說的，伊從未曾當場看過訴外人褚培文開支票向
    上訴人調錢，都是聽褚培文說或聽上訴人的太太說的。至於
    訴外人褚培文除了向人調現會用支票外，有無用於其他用途
    ，伊並不知道。關於訴外人褚培文用支票向上訴人調錢的過
    程，伊只知道90萬元的那1 筆，其他的伊都不清楚。因為當
    時94年間訴外人褚培文的兒子也就是被上訴人丙○○要開公
    司需要資金，所以訴外人褚培文向上訴人調90萬元，上訴人
    用匯款的方式支付，這筆伊確定，其他的伊就不清楚了。伊
    確定訴外人褚培文確實有收到這筆90萬元，而且是用匯款的
    方式，匯款當時伊雖不在場，但事後訴外人褚培文有跟伊說
    有收到。除了該筆90萬元借款外，其他的伊都不清楚等語（
    見本院卷第122 頁起），然綜觀其上揭所為證述內容，亦僅
    足供認定訴外人褚培文與上訴人間確實有金錢往來之情形，
    但究與本件系爭支票間有何關係？系爭支票是否即係因借貸
    而簽發？與證人所稱90萬元借款有無關連？等，則仍無法由
    其上揭證詞中得以窺知。是本院因認上開證人己○○之證詞
    ，亦不足作為有利上訴人之認定。
  (四)至上訴人聲請本院向板信商業銀行埔墘分行、國泰世華商業
    銀行埔墘分行所調取之訴外人褚培文帳戶往來資料（見本院
    卷第38頁起、第53頁起），觀其內容固足證明上訴人所稱訴
    外人褚培文有從事股票買賣交易乙節係屬可採，但仍無法依
    此即推論上訴人所稱訴外人褚培文向其借錢，係因購買股票
    需要，故訴外人褚培文與渠間確有消費借貸之事實存在等語
    即為可取。是上揭帳戶往來資料亦不足據為有利上訴人之認
    定。
  (五)綜上，系爭支票之簽發、匯款之事實、帳戶之交易資料以及
    證人之證述，既均不足據為有利上訴人之認定，而上訴人復
    迄未提出其他確切證據以實其說，則其上揭主張自難認為可
    採。又民事訴訟如係由原告主張權利者，應先由原告負舉證
    之責，若原告不能舉證，以證實自己主張之事實為真實，則
    被告就其抗辯事實即令不能舉證，亦應駁回原告之請求（最
    高法院82年度台上字第1723號判決參照）。基此，本件上訴
    人就渠與訴外人褚培文間有借貸意思表示互相一致及款項之
    交付，既不能舉證證明，則被上訴人就其抗辯之事實，已毋
    庸舉證，且上訴人請求被上訴人應連帶給付票款及其利息部
    分，依票據法第13條前段反面解釋結果，亦應認係屬無據，
    應予駁回上訴人之請求。
五、從而，上訴人依票據及繼承之法律關係，訴請被上訴人應連
    帶給付1,839,000 元，及自97年1 月29日起至清償日止，按
    年息6 ％計算之利息，為無理由，應予駁回，其假執行之聲
    請，亦失附麗，應併駁回。原審為上訴人敗訴之判決，及駁
    回其假執行之聲請，並無不合。上訴意旨指摘原判決不當，
    求予廢棄改判，為無理由，應予駁回其上訴。
六、據上論結，本件上訴為無理由，依民事訴訟法第436 條之1
    第3 項、第449 條第1 項、第78條，判決如主文。
中    華    民    國    98    年    8     月    19    日
            民事第一庭    審判長法  官  李世貴
                                法  官  高文淵
                                法  官  黃若美
以上正本證明與原本無異
如對本判決上訴，須於判決送達後20日內向本院提出上訴狀，同
時表明上訴理由；如已於本判決宣示後送達前提起上訴者，應於
判決送達後10日內補具上訴理由（均須按他造當事人之人數附繕
本）。
中    華    民    國    98    年    8     月    19    日
                                書記官  江怡萱
附表：
 ┌──┬────┬────┬────┬───┬────┐
 │編號│發票日  │金    額│票    號│付款人│提示日  │
 ├──┼────┼────┼────┼───┼────┤
 │ 1  │96.07.13│500000元│SM077382│板信商│96.12.20│
 │    │        │        │7       │業銀行│        │
 │    │        │        │        │後埔分│        │
 │    │        │        │        │行    │        │
 ├──┼────┼────┼────┼───┼────┤
 │ 2  │96.08.23│15000元 │SM077383│板信商│96.09.27│
 │    │        │        │9       │業銀行│        │
 │    │        │        │        │後埔分│        │
 │    │        │        │        │行    │        │
 ├──┼────┼────┼────┼───┼────┤
 │ 3  │96.08.23│500000元│SM077382│板信商│96.12.20│
 │    │        │        │6       │業銀行│        │
 │    │        │        │        │後埔分│        │
 │    │        │        │        │行    │        │
 ├──┼────┼────┼────┼───┼────┤
 │ 4  │96.09.01│800000元│SM077383│板信商│96.12.20│
 │    │        │        │1       │業銀行│        │
 │    │        │        │        │後埔分│        │
 │    │        │        │        │行    │        │
 ├──┼────┼────┼────┼───┼────┤
 │ 5  │96.09.01│24000元 │SM077384│板信商│96.12.20│
 │    │        │        │0       │業銀行│        │
 │    │        │        │        │後埔分│        │
 │    │        │        │        │行    │        │
 └──┴────┴────┴────┴───┴────┘


司法院資訊處製作；財團法人民間司法改革基金會備份。
